# 判断是否适用套期会计处理方式

提问人：孙sunli123 时间：2022-11-01 21:53:51
请教陈版，关于套期会计的问题：
A公司为集团母公司，B公司为A公司的全资子公司。现存在如下两种业务：
情况 1 ：B公司进口固定资产，分阶段付合同款，为规避汇率风险，A公司就该合同分阶段付款的金额及付款时点，分别与银行签订远期外汇合约进行套期。
情况 2 ：B公司进口固定资产，分阶段付合同款，为规避汇率风险，A公司就该合同金额第一阶段付款金额的10%，与银行签订远期外汇合约进行套期，后续根据外汇市场情况决定是否继续进行锁汇。
请问上述两种情况是否适用套期会计的处理方式？为什么？

回答人：chenyiwei
这两种情况都有明确的被套期项目和套期工具，以及套期关系指定，理论上都满足套期会计运用条件。但在情况 2 中，只能将“该合同金额第一阶段付款金额的10%”指定为被套期项目，并据此建立套期关系和评价套期有效性。如果采用套期会计方法的，则建议按现金流量套期处理。
另外，套期会计方法的运用是可选的，即使完全满足条件，也可以选择不使用套期会计方法，就按照常规的金融工具会计处理方法进行处理。

提问人：孙sunli123 时间：2022-11-05 18:36:39
谢谢陈版主，继续请教一个问题，现在情况 1 和情况 2 有一个共同点：被套期项目都在B公司(子公司），套期工具都在A公司(母公司)，如果企业想要运用套期会计处理，可以只在B公司（子公司）的账面进行账务处理吗？

回答人：chenyiwei
这种情况只能在合并报表层面考虑能否采用套期会计，因为母子公司个别报表中各自都不包含完整的套期要素。

提问人：孙sunli123 时间：2022-11-08 19:12:36
感谢陈版，继续请教一个问题，现在情况 1 和情况 2 有一个共同点：被套期项目都在B公司(子公司），套期工具都在A公司(母公司)，如果企业想要运用套期会计处理，可以只在B公司（子公司）的账面进行账务处理吗？

回答人：chenyiwei
不可以。套期会计只能在母公司合并报表层面采用。母子公司各自个别报表都不可以用套期会计。